【裁判字號】    88,易,4927
【裁判日期】    890121
【裁判案由】    傷害等
【裁判全文】
臺灣高雄地方法院刑事判決                        八十八年度易字第四九二七號
    公  訴  人  臺灣高雄地方法院檢察署檢察官
    被      告  丙○○
右列被告因傷害等案件，經檢察官聲請簡易判決處刑（八十八年度偵字第一四七八七
號），惟本院認不宜以簡易判決處刑，改以通常程序判決如左：
    主  文
丙○○傷害人之身體，處拘役貳拾日，如易科罰金以參佰元折算壹日。又損壞他人之
眼鏡，足以生損害於他人，處罰金壹仟元，如易服勞役以參佰元折算壹日。
    事  實
一、丙○○與乙○○原係夫妻關係（業於民國八十八年三月十七日離婚），平日夫妻
    感情不睦，於八十八年二月二日凌晨一時許，在高雄市鼓山區○○○路三一號之
    住處，二人復因細故發生爭執，丙○○竟基於傷害之故意，以指甲抓傷乙○○，
    並持高爾球桿揮打乙○○，致乙○○受有右顏面抓傷一×０、三公分、左顏面抓
    傷一、五×０、五公分、右手腕瘀傷一０×七公分、右前臂抓傷一、五×０、二
    公分、右大腿抓傷七處各七×０、二公分之傷害。另基於毀損之故意，將乙○○
    所配戴之眼鏡抓下，丟擲於地，致眼鏡破裂，足以傷損害於乙○○。
二、案經乙○○訴請臺灣高雄地方法院檢察署檢察官偵查起訴。
    理  由
一、訊據被告楊秀玉固坦承於八十八年二月二日凌晨一時許，在高雄市鼓山區○○○
    路三一號與告訴人乙○○發生爭執，並以指甲抓傷告訴人，及將告訴人之眼鏡丟
    擲於地，致眼鏡破裂之事實，核與證人即當日前往處理之員警甲○○證述、告訴
    人指述情節相符，復有阮綜合醫院驗傷診斷書一紙、照片一張可參；惟矢口否認
    有何傷害之犯行，辯稱：八十八年二月二日凌晨一時許，伊與小孩在房間內睡覺
    ，乙○○進入屋內就毆打伊的眼睛，伊抱小孩開車要離開時，乙○○又阻止伊離
    開，並遭乙○○自車上拉下，持高爾夫球桿打中左腋下，伊是在被乙○○拉下車
    時用手掙扎，才會抓傷乙○○云云。
二、經查，被告係與告訴人在互毆中，以指甲及高爾夫球桿抓傷及毆傷告訴人之情，
    業據告訴人指述綦詳；且觀諸告訴人所受之傷害，告訴人除受有多處抓傷之傷害
    外，並於右手腕處受有瘀傷之傷害，有阮綜合醫院驗傷診斷書一紙可佐，以該瘀
    傷之面積有一０×七公分觀之，足見該傷痕係遭人以長條形之物品毆打所致，絕
    非僅如被告所稱係掙扎時所造成；況且，證人甲○○到庭證稱：伊到現場處理時
    沒注意到現場有無小孩，當時被告與告訴人二人是站著吵架，距離約一步等語（
    見本院八十八年十二月二十三日訊問筆錄），是依警方到達現場之情形以觀，亦
    無何由告訴人先行出手毆打被告，而被告僅係出於防衛之跡象；再者，被告始終
    無法提出任何事證，足資證明其係出於正當防衛，被告所辯，尚無足採。事證明
    確，被告犯行均堪認定。
三、核被告所為，係犯刑法第二百七十七條第一項之傷害罪、同法第三百五十四條之
    毀損一般物品罪。其所犯上開二罪間，犯意各別，行為互殊，應予分論併罰。爰
    審酌被告素行良好，有臺灣高雄地方法院被告全國前案紀錄表可憑，應係與告訴
    人發生爭執，一時氣憤而與之互毆，被告亦受有右眼眶鈍挫傷、左腋下皮下血腫
    之傷害，有高雄市榮民總醫院診斷證明書可佐，且告訴人所受之傷害非重，財物
    之損失尚輕等一切情狀，分別量處如主文所示之刑，拘役部分並諭知如易科罰金
    之折算標準，罰金部分並諭知如易服勞役之折算標準。
四、公訴意旨另以：被告丙○○與乙○○於八十八年三月十七日離婚，二人於八十八
    年二月二日凌晨一時許，因感情問題，在高雄市鼓山區○○○路三一號發生爭執
    ，被告竟基於毀損之故意，毀損乙○○所有車號ＹＤ－九一八八號自小客車之板
    金，因認被告涉有刑法第三百五十四條之毀損罪嫌。
五、按犯罪事實應依證據認定，無證據不得推定其犯罪事實，刑事訴訟法第一百五十
    四條定有明文。又告訴人之告訴，本以使被告受刑事訴追為目的，故其陳述是否
    與事實相符，自應調查其他證據，以資審認，最高法院六十九年台上字第一五三
    一號裁判可資參照。訊據被告丙○○堅詞否認有何毀損告訴人乙○○所有車號Ｙ
    Ｄ－九一八八號自小客車板金之行為，辯稱：伊當時是怕乙○○又拿高爾夫球桿
    打伊，才將高爾夫球桿順手丟棄，並不是故意要丟乙○○的車子等語。經查，被
    告雖有將高爾球桿丟向車號ＹＤ－九一八八號自小客車方向之行為，然證人甲○○到庭證稱：伊到現場時看到被告頭看前方，順手丟高爾夫球桿，並沒有丟的很
    遠，球桿已經斷裂等語（見本院八十八年十二月二十三日訊問筆錄），足見被告
    丟擲高爾夫球桿，僅係任意為之，並無故意將球桿丟向車號ＹＤ－九一八八號自
    小客車，以毀損該車之意。再者，車號ＹＤ－九一八八號自小客車板金雖有遭敲
    擊之痕跡，然此等痕跡係何時發生、係何人所為，並無法僅憑照片遽為推斷；況
    且被告在警方到達現場，並無任何毀損車號ＹＤ－九一八八號自小客車之行為，
    亦經證人甲○○證述在卷，至於在警方到場前，被告有無以高爾夫球桿毀損車號
    ＹＤ－九一八八號自小客車之板金一情，除告訴人之指述外，並無何其他證據可
    資佐證，自難僅憑告訴人片面之指述，遽為不利被告之認定。此外，本院復查無
    其他積極證據足證被告確有公訴人所指此部份之犯行，惟公訴人認此部份與前開
    論罪科刑之毀損罪部分，為單純一罪，爰不另為無罪之諭知。
據上論斷，應依刑事訴訟法第二百九十九條第一項前段，刑法第二百七十七條第一項
、第三百五十四條、第四十一條、第四十二條第二項，罰金罰鍰提高標準條例第一條
前段、第二條，判決如主文。
中      華      民      國    八十九    年      一      月    二十一    日
                                  臺灣高雄地方法院刑事第七庭
                                      法  官  曾淑娟
右正本證明與原本無異。
如不服本判決，應於判決送達後十日內，向本院提出上訴狀。
                                      書記官  賴成育
中    華    民    國    八十九    年       一      月       二十一     日
附錄本案犯罪科刑法條：
刑法第二七七條第一項
傷害人之身體或健康者，處三年以下有期徒刑，拘役或一千元以下罰金。
刑法第三五四條
毀棄、損壞前二條以外之他人之物或致令不堪用，足以生損害於公眾或他人者，處二
年以下有期徒刑、拘役或五百元以下罰金。


司法院資訊處製作；財團法人民間司法改革基金會備份。
